【裁判字號】    89,易,927
【裁判日期】    891130
【裁判案由】    毒品危害防制條例
【裁判全文】
臺灣士林地方法院刑事判決                          八十九年度易字第九二七號
    聲  請  人  臺灣士林地方法院檢察署檢察官
    被      告  甲○○
右列被告因違反毒品危害防制條例案件（八十九年度偵字第一四六三號、第一五四一
號、第一七一五號、第一九○九號），經檢察官聲請簡易判決處刑（八十九年度士簡
字第三七二號），本院士林簡易庭認不宜以簡易判決處刑，而移至本院刑事庭依通常
程序審理，本院判決如左：
    主  文
甲○○連續施用第二級毒品，累犯，處有期徒刑捌月。
扣案安非他命貳袋（驗餘總淨重壹點零貳零玖克）沒收銷燬之。
    事  實
一、甲○○前有多次違反麻醉藥品管理條例前科，其因違反麻醉藥品管理條例案件，
    經臺灣高等法院於民國八十六年六月二十六日，以八十六年度上訴字第五五九號
    判處有期徒刑六月，於八十七年十一月十日縮短刑期假釋出監，於同年十一月二
    十七日縮刑期滿執行完畢（構成累犯）。嗣甲○○復因施用毒品案件，二次經送
    觀察、勒戒，均認無繼續施用傾向，經臺灣士林地方法院檢察署檢察官分別於八
    十八年六月九日、同年八月三十日，以該署八十八年度偵字第四一四五號、八十
    八年度毒偵字第一二八號為不起訴處分確定。嗣甲○○再因施用毒品案件，經送
    強制戒治，並由臺灣士林地方法院檢察署檢察官聲請簡易判決處判，經本院於八
    十八年十月十六日，以八十八年度士簡字第七八二號判處有期徒刑六月確定。
二、詎甲○○復基於概括之犯意，自八十九年四月初某日起，迄同年六月二日止，在
    臺北市○○區○○路一三一號二樓住處，連續多次施用第二級毒品安非他命，嗣
    分別：(一)於八十九年四月十七日經警通知至臺北市政府警察局北投分局（以下簡
    稱北投分局）採尿，檢驗結果呈安非他命陽性反應；(二)同年五月十一日下午五時
    五十分許，在臺北市大同區○○○路、民權西路口為警臨檢查獲，當場扣得安非
    他命一袋（驗餘淨重○‧三五六○克），同時採尿結果呈安非他命陽性反應；(三)
    同年五月二十四日下午四時三十分許，經警持臺灣士林地方法院檢察署檢察官核
    發之搜索票前往臺北市○○區○○路一三一號二樓甲○○住處執行搜索，當場扣
    得安非他命一袋（驗餘淨重○‧六六四九克），同時採尿結果呈安非他命陽性反
    應；(四)同年六月二日，再經警通知至北投分局採尿，結果仍呈安非他命陽性反應
    ，始分別查悉上情。
三、案經臺北市政府警察局中山分局、大同分局及北投分局分別移送臺灣士林地方法
    院檢察署檢察官偵查聲請簡易判決處刑，本院士林簡易庭認不宜以簡易判決處刑
    ，而移至本院刑事庭依通常程序審理。
    理  由
一、訊據被告甲○○坦承於右揭期間內連續施用第二級毒品安非他命犯行三至四次，
    且被告於右揭事實欄二、(一)(二)(三)(四)時間四次採集尿液檢驗結果，均呈安非他命陽
    性反應，分別有：(一)臺灣檢驗科技股份有限公司八十九年四月二十六日編號ＣＺ
    00000000000「濫用藥物尿液檢驗報告」；(二)臺北市立療養院八十九
    年五月二十四日煙毒尿液檢驗報告書、法務部調查局八十九年七月十一日（八九
    ）陸（一）字第八九○五○○四八號檢驗通知書；(三)臺北市立療養院八十九年五
    月三十日煙毒尿液檢驗報告書、法務部調查局八十九年七月二十七日（八九）陸
    （一）字第八九○五二四九四號檢驗通知書；(四)臺灣檢驗科技股份有限公司八十
    九年六月二十一日編號ＣＺ00000000000「濫用藥物尿液檢驗報告」
    等在卷足憑。又前揭事實欄二、(二)(三)所扣得之顆粒經分別送憲兵司令部刑事鑑識
    中心鑑驗結果，顆粒中均含有甲基安非他命成份（驗餘淨重分別為○‧三五六○
    克、○‧六六四九克），有該中心八十九年六月二日（八九）綱得字第○七二六
    五號鑑驗通知書、同年月十六日（八九）綱得字第○七四六二號鑑驗通知書各一
    份在卷足憑。綜上，本件事證明確，被告犯行洵堪認定，應依法論科。
二、核被告所為，係犯毒品危害防制條例第十條第二項之施用第二級毒品罪。其施用
    安非他命前後持有第二級毒品安非他命之低度行為，應為施用第二級毒品之高度
    行為所吸收，不另論罪。又被告先後多次施用第二級毒品犯行，時間緊接，所犯
    構成要件相同，顯係出於概括之犯意為之，為連續犯，依刑法第五十六條規定，
    應論以一罪。被告有如事實欄一、所載之犯罪科刑執行情形，此有臺灣高等法院
    檢察署刑案紀錄簡覆表及本院被告全國紀錄表各一份在卷足憑，其於有期徒刑執
    行完畢後五年之內，再犯本件有期徒刑以上之罪，係屬累犯，應依法加重其刑。
    又被告如事實欄一、所載施用毒品不起訴處分、判決情形，有法務部檢察書類查
    詢系統查詢所得之八十八年度偵字第四一四五號、八十八年度毒偵字第一二八號
    為不起訴處分書，及本院八十八年度士簡字第七八二號判決書各一份在卷足憑，
    被告顯係於五年內違反毒品危害防制條例三犯以上，依毒品危害防制條例第二十
    條第三項前段規定，並無同條第二項由檢察官為不起訴分情形之適用。爰審酌被
    告前已有多次施用安非他命之前科，並經多次觀察、勒戒及戒治後，竟又再度施
    用，顯見其意志不堅，缺乏勒戒動機，及其犯罪係對己身健康所生之危害、犯後
    態度等一切情狀，量處如主文所示之刑。
三、扣案安非他命二袋（驗餘總淨重一點○二○九克），應依毒品危害防制條例第十
    八條第一項前段之規定沒收銷燬之。
據上論斷，應依刑事訴訟法第四百五十二條、第二百九十九條第一項前段，毒品危害
防制條例第十條第二項、第十八條第一項前段，刑法第十一條、第五十六條、第四十
七條，判決如主文。
本案經檢察官王壬貴到庭執行職務。
中    華    民    國      八十九    年      十一      月      三十    日
                                      臺灣士林地方法院刑事第三庭
                                          法  官
右正本證明與原本無異
如不服本判決，應於送達後十日內，向本院提出上訴狀
                                          書記官
中    華    民    國      八十      年                月              日
附錄本案論罪科刑法條全文：
毒品危害防制條例第十條第二項：
  施用第二級毒品者，處三年以下有期徒刑。


司法院資訊處製作；財團法人民間司法改革基金會備份。
